# 合作经营的并表和会计核算

提问人：979349312 时间：2021-12-12 16:03:19
A与B协议由A公司全额出资成立C分公司（不具有法人资格），C以委托加工模式让B公司生产，B公司的生产全部为C提供，C收回加工物后销售由C主导，C付给B加工费。B公司的日常生产经营管理由C主导，年末C公司的净利润由AB分成50%。请教一下，A公司并表时，对成立的C的报表是以全额还是净额并表，是否符合合营安排？C对B的50%净利润分成如何账务处理？是作为成本列示还是单独利润分配？

回答人：chenyiwei
由于“由A公司全额出资成立C分公司”“C以委托加工模式让B公司生产，B公司的生产全部为C提供，C收回加工物后销售由C主导”，故整个合作安排由A主导和控制，并非合营安排。C的全部资产、负债和损益均应纳入A的报表，支付给B的加工费计入产品的生产成本，收益分成款列入成本费用。